臺灣高等法院刑事裁定
110年度聲字第3192號
聲  請  人  臺灣高等檢察署檢察官
受  刑  人  許祐銘


上列聲請人因受刑人數罪併罰有二裁判以上，聲請定其應執行之
刑（聲請案號：臺灣高等檢察署110年度執聲字第1406號），本
院裁定如下：
    主  文
許祐銘犯如附表所示各罪所處之刑，應執行有期徒刑拾壹月，如
易科罰金，以新臺幣壹仟元折算壹日。
    理  由
一、聲請意旨略以：受刑人許祐銘因詐欺等數罪，經法院先後判
    決如附表所示，應依刑法第53條、第51條第5款、第41條第1
    項前段規定，定其應執行之刑，爰依刑事訴訟法第477條第1
    項聲請裁定等語。
二、按裁判確定前犯數罪者，併合處罰之；數罪併罰，有二裁判
    以上者，依第51條之規定，定其應執行之刑；數罪併罰，分
    別宣告多數有期徒刑者，於各刑中之最長期以上，各刑合併
    之刑期以下，定其刑期，但不得逾30年；犯最重本刑為5年
    以下有期徒刑以下之刑之罪，而受6月以下有期徒刑或拘役
    之宣告者，得以新臺幣1千元、2千元或3千元折算1日，易科
    罰金，刑法第50條第1項前段、第53條、第51條第5款、第41
    條第1項分別定有明文。次按法律上屬於裁量事項，尚非概
    無法律性之拘束，在法律上有其外部界限及內部界限。前者
    法律之具體規定，使法院得以具體選擇為適當裁判，此為裁
    量之外部界限。後者法院為裁量時，應考量法律之目的，法
    律秩序之理念所在，此為裁量之內部界限。法院為裁判時，
    二者均不得有所踰越。在數罪併罰而有二裁判以上，應定其
    應執行刑之案件，法院所為刑之酌定，固屬裁量事項，然對
    於法律之內、外部界限，仍均應受其拘束（最高法院91年度
    台非字第32號、92年度台非字第187號判決意旨參照）。
三、另按刑事訴訟法第370條第2項、第3項，已針對第二審上訴
    案件之定應執行之刑，明定有不利益變更禁止原則之適用；
    而分屬不同案件之數罪併罰有應更定執行刑之情形，倘數罪
    之刑，曾經定其執行刑，再與其他裁判宣告之刑定其執行刑
    時，在法理上亦應同受此原則之拘束。亦即，另定之執行刑
    ，其裁量所定之刑期，不得較重於前定之執行刑加計後裁判
    宣告之刑之總和。而法院於裁量另定應執行之刑時，祇須在
    不逸脫上開範圍內為衡酌，而無全然喪失權衡意義或其裁量
    行使顯然有違比例原則之裁量權濫用之例外情形，並不悖於
    定應執行刑之恤刑目的者，即無違裁量權之內部界限（最高
    法院104年度台抗字第410號裁定意旨參照）。
四、經查，受刑人因犯詐欺罪等數罪案件，經法院先後判處如附
    表所示之刑（其中附表編號2、3所示之罪，前經臺灣宜蘭地
    方法院109年度訴字第68號判決應執行有期徒刑7月，如易科
    罰金，以新臺幣1000元折算1日，上訴由本院109年度上訴字
    第4465號判決駁回上訴），均確定在案，且附表編號2、3所
    示之罪，其犯罪時間在附表編號1所示之罪判決確定日前，
    而本院為本件之最後事實審法院等情，有各刑事判決書、本
    院被告前案紀錄表附卷可稽。檢察官據此以本院為犯罪事實
    最後裁判之法院，聲請定其應執行之刑，本院審核認聲請為
    正當，爰於上述裁量之界線範圍定其應執行刑如主文所示，
    並諭知易科罰金之折算標準。
五、末按數罪併罰之案件，其各罪判決均係宣告刑，並非執行刑
    ，縱令各案中一部分犯罪之宣告刑在形式上已經執行，仍應
    依法聲請犯罪事實最後判決之法院裁定，然後再依所裁定之
    執行刑，換發指揮書併合執行，其前已執行之有期徒刑部分
    ，僅應予扣除而不能認為已執行完畢（最高法院90年度台非
    字第340號、95年度台非字第320號判決意旨參照）。本件受
    刑人所犯如附表編號1所示之罪，雖已執行在案，然與附表
    編號2、3所示之罪既合於數罪併罰要件，依前揭說明，仍應
    就各罪所處之刑合併定應執行之刑，至附表編號1所示之罪
    已執行之有期徒刑，僅係就所定應執行刑執行時之折抵問題
    ，附此敘明。
據上論斷，應依刑事訴訟法第477條第1項，刑法第53條、第51條
第5款、第41條第1項前段、第8項，裁定如主文。
中　　華　　民　　國　　110 　年　　8 　　月　　12　　日
                  刑事第二十二庭審判長法　官  洪于智
                                      法　官  陳銘壎
                                      法　官  汪怡君
以上正本證明與原本無異。
如不服本裁定，應於收受送達後五日內向本院提出抗告狀。
                                      書記官  高妤瑄
中　　華　　民　　國　　110 　年　　8 　　月　　12　　日
附表：（臺灣彰化地方檢察署，下稱彰化地檢；臺灣宜蘭地方檢
      察署，下稱宜蘭地檢）
編號  1 2 3 罪名  傷害 詐欺 詐欺 宣告刑  有期徒刑5月，如易科罰金，以新臺幣1000元折算1日。 有期徒刑6月，如易科罰金，以新臺幣1000元折算1日。 有期徒刑2月，如易科罰金，以新臺幣1000元折算1日。 犯罪日期  105年9月17日 106年6月30日至同年7月7日 106年7月28日、同年8月7日 偵查機關 年度案號  彰化地檢106年度偵字第425號 宜蘭地檢107年度偵字第5472號、108年度偵字第4455號 宜蘭地檢107年度偵字第5472號、108年度偵字第4455號 最後 事實審 法院 臺灣彰化地方法院 臺灣高等法院 臺灣高等法院  案號 106年度易字第323號 109年度上訴字第4465號 109年度上訴字第4465號  判決日期 106年7月17日 110年4月15日 110年4月15日 確定 判決 法院 臺灣彰化地方法院 臺灣高等法院 臺灣高等法院  案號 106年度易字第323號 109年度上訴字第4465號 109年度上訴字第4465號  判決日期 106年9月12日 110年5月17日 110年5月17日  備註   彰化地檢106年度執字第7224號（已執行在案） 宜蘭地檢110年度執字第1313號     編號2、3所示之罪，前經臺灣宜蘭地方法院109年度訴字第68號判決應執行有期徒刑7月，如易科罰金，以新臺幣1000元折算1日，上訴由本院109年度上訴字第4465號判決上訴駁回確定。